臺灣高等法院刑事裁定
110年度聲字第4878號
聲  請  人
即  被  告  周廷昱



上列聲請人即被告因違反毒品危害防制條例之上訴案件（本院11
0年度上訴字第2344號），聲請撤銷羈押，本院裁定如下：
    主  文
聲請駁回。 
    理  由
一、按案件在第三審上訴中，而卷宗及證物已送交該法院者，前
    項處分、羈押、其他關於羈押事項及第93條之2至第93條之5
    關於限制出境、出海之處分，由第二審法院裁定之，刑事訴
    訟法第121條第2項定有明文。本件聲請人即被告周廷昱（下
    稱被告）因犯修正前毒品危害防制條例第4條第2項之販賣第
    二級毒品罪，經本院於民國110年10月15日，以110年度上訴
    字第2344號判決駁回其上訴，維持第一審量處被告有期徒刑
    3年10月、4月，應執行有期徒刑5年之判決，因被告不服，
    提起第三審上訴後，經本院於110年12月10日認有刑事訴訟
    法第101條第1項第3款之情形，非予羈押，顯難進行審判，
    裁定羈押在案，合先敘明。
二、聲請意旨略以：被告雖曾有未到庭紀錄，然係因開庭通知並
    未送達被告，且被告實為身體不適、精神不濟，無法到庭，
    況被告於接獲法警通知後，旋於110年4月1日主動到庭，足
    見被告並無逃亡或規避審判程序之虞；被告有固定居所，經
    濟來源仰賴父母支應，並無能力逃亡他處或海外，且目前疫
    情嚴峻，邊境管制嚴格，臺灣境內又實施實聯制，被告亦無
    逃亡之動機或可能，則無刑事訴訟法第101條第1項之法定羈
    押事由存在。再者，被告於110年12月7日、同年12月10日為
    本案羈押訊問時已坦承犯罪，堪認被告願為本案犯行擔負法
    律責任，而第三審係為法律審，本案證據業經偵查、第一審
    、第二審法院所掌握，並無湮滅、偽造、變造證據、勾串證
    人之虞。又被告於110年4月14日獲知感染HIV後，僅於同年5
    月4日獲門診投藥，至110年10月5日始獲醫師看診，並因此
    獲悉罹患C型肝炎，卻因係被告之身分無法確保於看守所內3
    個月不異動，而不符合療程投藥條件，雖曾於110年10月18
    日經戒護至醫院就診，惟仍未獲治療，又被告於羈押期間亦
    僅於看守所感染科門診抽血1次，至110年6月28日始得以傳
    閱方式看驗血報告結果，顯見看守所無法提供專業之治療，
    漠視被告之生存權及醫療權甚鉅，足證被告有非保外治療顯
    難痊癒之情形，爰請求撤銷羈押或為具保停止羈押等語。
三、按羈押之目的，除為使刑事訴訟得以順利進行，亦在使將來
    刑之執行能夠確保。又被告經執行羈押後，有無繼續羈押之
    必要，應以原執行羈押之原因是否依然存在為依據。經查：
    被告因涉犯修正前毒品危害防制條例第4條第2項之販賣第二
     級毒品罪，為最輕本刑5年以上有期徒刑之重罪，經原審及
    本院均判決有罪，自屬罪嫌重大。被告不服提起上訴，雖主
    張願認罪，惟衡諸常情，其面臨重典，實有畏刑逃亡之高度
    可能，符合刑事訴訟法第101條第1項第3款事由，為確保將
    來審判或執行程序之順利進行，經權衡國家刑事司法權之有
    效行使、社會秩序及公共利益、被告人身自由之私益及防禦
    權受限制之程度，認對被告為羈押處分尚屬適當、必要，合
    乎比例原則，是被告於現階段訴訟程序中，仍有上述羈押原
    因及必要性，尚無撤銷羈押之事由，被告徒以相關證據已調
    查完畢，並無湮滅、偽造、變造證據或勾串證人之虞云云，
    然本院羈押裁定並未以此為由認定被告有羈押之原因及事由
    ，其此部分所為聲請撤銷羈押之主張，並無理由。
四、又被告所稱因罹患HIV、C型肝炎等病症需要持續服藥、就醫
    治療，然被告所罹患C型肝炎，原排定於明年初開始進行療
    程，並非於看守所內無法治療，倘被告欲提前治療，亦可轉
    掛腸胃內科評估是否適宜先行投藥進行C肝療程，而看守所
    亦已安排被告於所內門診進行評估等情，有法務部○○○○○○○○
    收容人戒送外醫診療紀錄簿在卷可稽，是徵被告已獲得適當
    醫療照護，難認有非保外就醫治療顯難痊癒之情形；另被告
    所罹患「後天免疫缺乏症候群（HIV）」病症，於看守所內
    皆有持續就醫及治療，並依醫囑給予必要照護，有法務部○○
    ○○○○○○110年8月24日北所衛字第11000238280號函檢附被告
    就醫紀錄、門診紀錄及慢性病連續處方箋影本各1份附卷可
    稽，則被告既領有治療HIV之慢性連續處方箋，可見醫師認
    其病情可透過藥物控制，而被告所罹患之牙周病，亦可於所
    內獲得治療，堪認被告現所罹患之疾病，顯未達影響其身體
    健康狀況甚鉅之程度，自均與刑事訴訟法第114條第3款所指
    情形有別。再者，現今臺灣境內疫情緩解，醫護難尋之情況
    亦可緩和，執行羈押之處所均配有醫師等專業人員或延聘專
    業特約醫師，足供受拘禁之人於羈押期間接受相當程度的醫
    療追蹤，並可獲得適當治療，倘其所罹疾病確有外醫需求，
    看守所猶能以戒護就醫之方式處理，則被告所罹上揭病症，
    均可循看守所內部制度安排必要之醫療措施，況被告自110
    年10月18日經戒護至衛生福利部臺北醫院感染科就診後，並
    未再向看守所表明就診之需求，此有本院公務電話查詢紀錄
    表在卷可查（見本院卷第37頁），難認被告現所罹患疾病之
    病症，符合非保外就醫顯難痊癒之法定停止羈押事由，亦不
    足作為認定被告無逃亡可能性之佐證，從而，聲請意旨執此
    理由，難認可採。
五、從而，本院審酌全案及相關事證暨訴訟進行程度及其他一切
    情事，認原羈押之原因及必要性依然存在，並無羈押原因消
    滅之事由，復查無刑事訴訟法第114條各款所定不得駁回具
    保停止羈押聲請之情事，被告之聲請，自難准許，應予駁回
    。
據上論斷，依刑事訴訟法第220條，裁定如主文。 
中　　華　　民　　國　　110 　年　　12　　月　　30　　日
              　　刑事第十八庭  審判長法　官  何俏美
                                      法　官  黃紹紘
                                      法　官  陳海寧
以上正本證明與原本無異。      
如不服本裁定，應於收受送達後5日內向本院提出抗告狀。
                                      書記官  謝文傑
中　　華　　民　　國　　110 　年　　12　　月　　30　　日